【裁判字號】    97,訴,1692
【裁判日期】    971111
【裁判案由】    違反槍砲彈藥刀械管制條例
【裁判全文】
臺灣臺北地方法院刑事判決              97年度訴字第1692號
公  訴  人  臺灣臺北地方法院檢察署檢察官
被      告  乙○○
                    （現另案於臺灣臺北監獄臺北分監執行中
指定辯護人  本院公設辯護人甲○○
上列被告因違反槍砲彈藥刀械管制條例案件，經檢察官提起公訴
（九十七年度偵字第一五三五六號），本院判決如下：
    主  文
乙○○未經許可，持有其他可發射子彈具有殺傷力之改造手槍，
累犯，處有期徒刑年陸月，併科罰金新臺幣拾萬元，罰金如易
服勞役，以新臺幣壹仟元折算壹日。扣案之仿ＢＥＲＥＴＴＡ廠
八四型半自動手槍製造之改造手槍壹枝（槍枝管制編號：000
0000000號）、非制式金屬子彈伍顆、土造金屬槍管壹枝
、改造金屬槍管（阻鐵已車通）壹枝均沒收。
    事  實
一、乙○○前於民國九十二年間，因違反槍砲彈藥刀械管制條例
    及贓物案件，經本院以九十三年度訴字第二七號判決，就其
    所犯未經許可持有刀械罪部分，判處有期徒刑三月，就其所
    犯未經許可無故寄藏彈藥罪部分，判處有期徒刑二年六月，
    併科罰金新臺幣（下同）五十萬元，就其所犯寄藏贓物罪部
    分，判處有期徒刑五月，應執行有期徒刑三年，併科罰金五
    十萬元，嗣經確定；復因持有第一級毒品案件，經本院以九
    十三年度簡字第一一四九號判決判處有期徒刑五月確定；又
    因施用第二級毒品案件，經本院以九十三年度易字第一五三
    四號判決判處有期徒刑五月確定；上開五罪經本院以九十四
    年度聲字第二一三號裁定定應執行刑為有期徒刑三年八月確
    定，乙○○入監執行後，於九十五年十月二十五日假釋出監
    並付保護管束，於九十六年六月四日保護管束期滿假釋未經
    撤銷視同執行完畢。詎其猶不知悛悔，明知未經主管機關許
    可，不得持有子彈、可發射子彈具有殺傷力之改造手槍、槍
    枝之主要組成零件，竟未經許可，於九十七年六月間某日，
    在臺北縣中和市某處，以一萬元之代價，向真實姓名、年籍
    均不詳之成年男子，購得仿ＢＥＲＥＴＴＡ廠八四型半自動
    手槍（槍枝管制編號：0000000000號）換裝土造
    金屬槍管之改造手槍一枝、非制式金屬子彈八顆及槍枝主要
    組成零件之土造金屬槍管、改造金屬槍管（阻鐵已車通）各
    一枝等物，並將上開物品藏放於其所使用之車牌號碼四四八
    三─ＱＴ號自用小客車內而持有之。嗣於九十七年七月三日
    十時二十五分許，乙○○行經臺北市○○區○○街九０巷之
    停車場內，為警盤查並取得其同意後，對乙○○之身體及上
    開車輛執行搜索，當場扣得上開槍、彈及槍枝主要組成零件
    與第一級毒品海洛因一包（毛重０．九七公克，淨重三．四
    公克）、第二級毒品安非他命三包（毛重四．０九公克，淨
    重三．四公克）等物（乙○○涉犯違反毒品危害防制條例犯
    行，經檢察官另案偵查中）。
二、案經臺北縣政府警察局新店分局報告臺灣臺北地方法院檢察
    署檢察官偵查起訴。
    理  由
一、按被告以外之人於審判外之言詞或書面陳述，除法律有規定
    者外，不得作為證據，刑事訴訟法第一百五十九條第一項定
    有明文；復按被告以外之人於審判外之陳述，雖不符前四條
    之規定，而經當事人於審判程序同意作為證據，法院審酌該
    言詞陳述或書面陳述作成時之情況，認為適當者，亦得為證
    據，同法第一百五十九條之五規定甚明。本案據以認定被告
    乙○○犯罪事實之證據，部分屬於傳聞證據，惟因被告、指
    定辯護人及公訴人對於該等證據之證據能力均不表爭執而同
    意作為證據，本院審酌該等傳聞證據作成之情況，亦無違法
    或不當情事，因而認為適當，故該等傳聞證據均具備證據能
    力而得作為證據，合先敘明。
二、前揭犯罪事實，業據被告乙○○迭於警詢、偵查、本院準備
    程序及審理時均坦承不諱；而扣案之手槍一枝、子彈八顆、
    槍管二枝，經內政部警政署刑事警察局（下稱刑事局）分別
    以檢視法、性能檢驗法、試射法鑑定結果，認該送鑑手槍一
    枝，係由仿ＢＥＲＥＴＴＡ廠八四型半自動手槍製造之槍枝
    ，換裝土造金屬槍管而成，擊發功能正常，可供擊發適用子
    彈使用，認具殺傷力；送鑑子彈八顆，認均係非制式子彈，
    由金屬彈殼組合直徑九．０±０．五ｍｍ金屬彈頭而成，採
    樣三顆試射，認均具殺傷力；送鑑槍管二枝，一係土造金屬
    槍管，一係改造金屬槍管（阻鐵已車通）等情，有刑事局九
    十七年八月十三日刑鑑字第０九七０一０五八一八號槍彈鑑
    定書一份在卷可稽（見九十七年度偵字第一五三五六號卷第
    四十七頁至第五十二頁）。另上開送鑑槍管二支，認均屬內
    政部八十六年十一月二十四日台（八六）內警字第八六七０
    六八三號公告之槍砲主要組成零件，復有內政部九十七年九
    月十九日內授警字第０九七０八七一三五六號函一紙在卷可
    證（見本院卷第三十一頁）。是被告所持有之手槍一枝、子
    彈八顆、槍管二枝，自係槍砲彈藥刀械管制條例所規範未經
    許可不得持有之具有殺傷力之改造手槍、子彈、槍枝之主要
    組成零件無誤。綜上，本件事證明確，被告犯行堪以認定，
    應依法論科。
三、核被告所為，係犯槍砲彈藥刀械管制條例第八條第四項未經
    許可持有可發射子彈具有殺傷力之改造手槍罪、同法第十二
    條第四項未經許可持有子彈罪、同法第十三條第四項未經許
    可持有槍枝之主要組成零件罪。被告係以一行為同時觸犯上
    開三罪，為想像競合犯，應依刑法第五十五條規定從一重論
    以槍砲彈藥刀械管制條例第八條第四項未經許可持有可發射
    子彈具有殺傷力之改造手槍罪。按檢察官就犯罪事實一部起
    訴者，其效力及於全部，刑事訴訟法第二百六十七條定有明
    文，公訴人雖未就被告所犯槍砲彈藥刀械管制條例第十三條
    第四項之罪提起公訴，然該部分之犯罪事實，與業經起訴且
    經本院論罪之槍砲槍藥刀械管制條例第八條第四項、第十二
    條第四項之罪，具有想像競合犯之裁判上一罪關係，已如前
    述，故為起訴效力所及，是本院自應就此部分一併加以審理
    裁判。被告前於九十二年間，因違反槍砲彈藥刀械管制條例
    及贓物案件，經本院以九十三年度訴字第二七號判決，就其
    所犯未經許可持有刀械罪部分，判處有期徒刑三月，就其所
    犯未經許可無故寄藏彈藥罪部分，判處有期徒刑二年六月，
    併科罰金五十萬元，就其所犯寄藏贓物罪部分，判處有期徒
    刑五月，應執行有期徒刑三年，併科罰金五十萬元，嗣經確
    定；復因持有第一級毒品案件，經本院以九十三年度簡字第
    一一四九號判決判處有期徒刑五月確定；又因施用第二級毒
    品案件，經本院以九十三年度易字第一五三四號判決判處有
    期徒刑五月確定；上開五罪經本院以九十四年度聲字第二一
    三號裁定定應執行刑為有期徒刑三年八月確定，被告入監執
    行後，於九十五年十月二十五日假釋出監並付保護管束，於
    九十六年六月四日保護管束期滿假釋未經撤銷視同執行完畢
    ；其於上開有期徒刑執行完畢後五年以內故意再犯本案有期
    徒刑以上之罪，為累犯，爰依刑法第四十七條第一項規定加
    重其刑。爰審酌被告於警詢、偵查、本院行準備程序及審理
    時均坦白承認犯行，並表示悔意，犯後態度良好，兼衡其品
    行、智識程度、犯罪手段及犯罪所生之危害等一切情狀，量
    處如主文所示之刑，並諭知罰金易服勞役之折算標準。扣案
    之仿ＢＥＲＥＴＴＡ廠八四型半自動手槍（槍枝管制編號：
    0000000000號）換裝土造金屬槍管之改造手槍一
    枝、非制式金屬子彈五顆、土造金屬槍管一枝及改造金屬槍
    管（阻鐵已車通）一枝（臺灣臺北地方法院檢察署九十七年
    度青保管字第五七八號扣押物品清單編號１、２、４），經
    鑑定後，認均具殺傷力無訛，已如上述，均為違禁物，爰均
    依刑法第三十八條第一項第一款規定宣告沒收。至扣案之非
    制式金屬子彈三顆，業經刑事局於鑑驗時擊發，而已不存在
    （前揭槍彈鑑定書參照），則以該本應沒收之物於本院為本
    件裁判時之狀態，應認已不存在，爰不為沒收之諭知（最高
    法院五十一年台上字第一一三四號判例、最高法院八十五年
    度台上字第二五０三號判決意旨參照），附此說明。
據上論斷，應依刑事訴訟法第二百九十九條第一項前段，槍砲彈
藥刀械管制條例第八條第四項、第十二條第四項、第十三條第四
項，刑法第十一條、第五十五條、第四十七條第一項、第四十二
條第三項、第三十八條第一項第一款，判決如主文。
本案經檢察官廖先志到庭執行職務。
中    華    民    國    97    年    11    月    11    日
                    刑事第九庭審判長法  官  林怡秀
                                    法  官  徐淑芬
                                    法  官  劉素如
本件正本證明與原本無異。
如不服本判決，應於判決送達後十日內，向本院提出上訴狀 (應
抄附繕本)。
                                    書記官  陳育君
中    華    民    國    97    年    11    月    11    日
附錄本案論罪科刑法條全文：
槍砲彈藥刀械管制條例第8 條
未經許可，製造、販賣或運輸鋼筆槍、瓦斯槍、麻醉槍、獵槍、
空氣槍或第4條第1項第1款所定其他可發射金屬或子彈具有殺傷
力之各式槍砲者，處無期徒刑或5年以上有期徒刑，併科新臺幣1
千萬元以下罰金。
未經許可，轉讓、出租或出借前項所列槍枝者，處5年以上有期
徒刑，併科新臺幣1千萬元以下罰金。
意圖供自己或他人犯罪之用，而犯前二項之罪者，處無期徒刑或
7年以上有期徒刑，併科新臺幣 1 千萬元以下罰金。
未經許可，持有、寄藏或意圖販賣而陳列第1項所列槍枝者，處3
年以上10年以下有期徒刑，併科新臺幣700萬元以下罰金。
第 1 項至第 3 項之未遂犯罰之。
槍砲彈藥刀械管制條例第12條
未經許可，製造、販賣或運輸子彈者，處 1 年以上 7 年以下有
期徒刑，併科新台幣500萬元以下罰金。
未經許可，轉讓、出租或出借子彈者，處6月以上5年以下有期徒
刑，併科新台幣300萬元以下罰金。
意圖供自己或他人犯罪之用，而犯前二項之罪者，處3年以上10
年以下有期徒刑，併科新台幣700萬元以下罰金。
未經許可，持有、寄藏或意圖販賣而陳列子彈者，處5年以下有
期徒刑，併科新台幣300萬元以下罰金。
第1項至第3項之未遂犯罰之。
槍砲彈藥刀械管制條例第13條
未經許可，製造、販賣或運輸槍砲、彈藥之主要組成零件者，處
三年以上十年以下有期徒刑，併科新台幣七百萬元以下罰金。
未經許可，轉讓、出租或出借前項零件者，處一年以上七年以下
有期徒刑，併科新台幣五百萬元以下罰金。
意圖供自己或他人犯罪之用，而犯前二項之罪者，處五年以上有
期徒刑，併科新台幣一千萬元以下罰金。
未經許可，持有、寄藏或意圖販賣而陳列第一項所列零件者，處
六月以上五年以下有期徒刑，併科新台幣三百萬元以下罰金。
第一項至第三項之未遂犯罰之。


司法院資訊處製作；財團法人民間司法改革基金會備份。
